臺灣高等法院刑事判決
111年度上易字第232號
上  訴  人  
即  被  告  余明達




指定辯護人  本院公設辯護人戴遐齡
上列上訴人即被告因侵占等案件，不服臺灣臺北地方法院109年
度易字第117號，中華民國110年12月27日第一審判決(起訴案號
：臺灣臺北地方檢察署108年度偵字第21464號)，提起上訴，本
院判決如下：
    主  文
上訴駁回。               
    事實及理由
一、經本院審理結果，認第一審以上訴人即被告余明達(下稱被
    告)犯刑法第337條之侵占遺失物罪，判處如其附表「宣告刑
    」欄所示之刑，應執行罰金新臺幣5,000元，並諭知易科服
    勞役折算標準為新臺幣1,000元折算1日，認事用法及量刑均
    無不當，應予維持，並引用第一審判決書記載之事實、證據
    及理由(如附件)。
二、被告上訴意旨：108年度易字第604號與本案〈109年度易字第
    117號案〉、臺灣花蓮地方法院108年度易字第204號案原為同
    一案件，都是從604號分案出去，請問一個案件要判幾次等
    語。
三、查：參酌本院被告前案紀錄表所載，可知被告主張本案與原
    法院108年度易字第604號、臺灣花蓮地方法院108年度易字
    第204號案件為同一案件，先予敘明。
四、經查：
　㈠被告於民國107年1月底至同年3月28日間不詳時間，因涉犯侵
    占被害人黃銘坤遺失之國泰世華銀行信用卡，並於同年3月2
    8日、29日持上開信用卡消費等(詐欺取財)罪嫌，經臺灣臺
    北地方檢察署(下稱臺北地檢)檢察官以107年12月27日北檢
    泰偵藏緝字第004512號發布通緝(下稱第一案)。
　㈡嗣被告於108年3月4日晚間8時30分許，在臺北市○○區○○路00
    號前為警緝獲，經警對被告執行附帶搜索，查獲被害人蔡友
    彬所有之華南銀行金融卡、聯邦銀行信用卡各1張(詳原判決
    附表編號1)；被害人劉芳岑所有之合作金庫銀行金融卡1張(
    詳原判決附表編號2)；被害人呂冠毅所有之華南銀行金融卡
    、臺灣銀行金融簽帳卡各1張(詳原判決附表編號3)；被害人
    邵琬茹之郵局VISA金融卡、元大銀行信用卡各1張(詳原判決
    附表編號4)等物(即本案)，暨扣得被害人李依帆所有之廠牌
    OPPO、型號R11S之藍黑色手1支(內含亞太電信之門號SIM)指
    訴遭被告竊盜等情(下稱第二案)。　　
　㈢上開案件先後經臺北地檢檢察官提起公訴，經臺灣臺北地方
    法院分別以108年度易字第604號案件(第一案)、109年度易
    字第117號(本案)、108年度易字第585號案件判決(第二案被
    告上訴後，本院以109年度上易字第1055號判決上訴駁回確
    定)在案，有臺北市政府警察局萬華分局108年3月15日北市
    警萬分刑字第00000000000號、108年8月19日北市警萬分刑
    字第00000000000號刑事案件報告書、上開案件刑事判決書
    及本院被告前案紀錄表均附卷可查。
　㈣又被告於107年8月間因拾獲被害人徐佩愉遺失之國泰世華銀
    行信用卡後，並在該判決附表所示時間、地點，持上開信用
    卡消費之詐欺取財等情，經臺灣花蓮地方檢察署檢察官107
    年度偵緝字第340號提起公訴，經臺灣花蓮地方法院以108年
    度易字第204號判處罰金、拘役，並宣告刑前監護處分等情
    ，有上開案卷影本及刑事判決書在卷可查。　　　　
五、按已經提起公訴或自訴之案件，在同一法院重行起訴者，應
    諭知不受理之判決，刑事訴訟法第303條第2款定有明文。準
    此，法院對於提起自訴或公訴之案件，應先為形式上之審理
    ，如經形式上審理後，認為欠缺訴訟之要件，即應為形式之
    判決，毋庸再為實體上之審理；又所謂同一案件，係指所訴
    數案被告相同，被訴之犯罪事實亦屬同一而言。查：被告上
    訴主張上開數罪，被告雖同一，但各案被訴之犯罪時間、地
    點、犯罪手法(竊盜、侵占遺失物及詐欺取財等)均不同，被
    害人亦各不相同，並非一同一案件自明，是被告上訴主張與
    卷證資料不符，洵非可取。
六、被告於本院審理中對本案被訴之犯行，再事爭執，否認犯罪
    ，惟被告否認犯罪所辯各節，業經原判決依據調查所得事證
    ，詳加指駁及論述其取捨之理由綦詳，均有卷證資料可資審
    按。是被告於本院所辯各節均不可採，本院援引原判決所載
    (如附件)。被告本件上訴核無理由，應予駁回。
七、據上論結，應依刑事訴訟法第373條、第368條，判決如主文
    。
本案經檢察官朱玓提起公訴，檢察官劉成焜到庭執行職務。
中　　華　　民　　國　　111 　年　　3 　　月　　22　　日
                  刑事第十三庭  審判長法　官  洪于智
                                      法　官  黃玉婷
                                      法　官  黃惠敏
以上正本證明與原本無異。
不得上訴。
                                      書記官  吳錫欽
中　　華　　民　　國　　111 　年　　3 　　月　　23　　日